臺灣新北地方法院刑事判決
                                 110年度審交易字第1107號
公  訴  人  臺灣新北地方檢察署檢察官
被      告  紀聰義


上列被告因公共危險案件，經檢察官提起公訴（109 年度偵字第
36052 號），被告於準備程序中就被訴之事實認罪，檢察官聲請
改依協商程序而為判決，本院裁定行協商程序，並判決如下：
    主  文
紀聰義駕駛動力交通工具吐氣所含酒精濃度達每公升零點二五毫
克以上，累犯，處有期徒刑肆月，如易科罰金，以新臺幣壹仟元
折算壹日。
    事實及理由
壹、本案被告紀聰義已認罪，經檢察官與被告於審判外達成協商
    合意，合意內容如主文所示。經查，上開協商合意並無刑事
    訴訟法第455 條之4 第1 項所列情形之一，檢察官聲請改依
    協商程序而為判決，本院爰不經言詞辯論，於協商合意範圍
    內為協商判決。
貳、本案犯罪事實及證據，除下列事項應予補充外，餘均引用附
    件即檢察官起訴書之記載：
一、證據並所犯法條欄一編號6 證據名稱欄所載之「現場照片6
    張」，應更正為「現場照片共8 張」　　
二、補充「被告紀聰義於111 年1 月6 日本院準備程序及協商程
    序中之自白（參本院卷附當日各該筆錄）」為證據。　　
叁、論罪科刑：
一、核被告所為，係犯刑法第185 條之3 第1 項第1 款之公共危
    險罪。又被告前有如附件犯罪事實欄一所載科刑及執行紀錄
    ，此有臺灣高等法院被告前案紀錄表1 份在卷可參，其於有
    期徒刑執行完畢5 年內，故意再犯本件而構成累犯，考量其
    曾觸犯之詐欺、偽造文書等案件，與本件犯行之罪質、犯罪
    情節、侵害法益等面向各有不同，難謂其有一再觸犯同類犯
    罪之特別惡性，抑或對刑罰反應力較為薄弱之情狀，並參酌
    司法院大法官會議解釋第775 號解釋意旨，故不就其本件所
    犯之罪加重最低本刑，特予指明。
二、爰依協商結果判決如主文所示之刑，並諭知易科罰金之折算
    標準。
肆、本判決係依刑事訴訟法第455 條之8 準用同法第454 條所製
    作之協商判決，依法僅需記載犯罪事實、證據名稱及應適用
    之法條，並得以簡略方式為之，如認定之犯罪事實、證據及
    應適用之法條，與檢察官起訴書之記載相同者，得引用之，
    附此敘明。
伍、依刑事訴訟法第455 條之2 第1 項、第455 條之4 第2 項、
    第455 條之8 、第454 條（本件依刑事判決精簡原則，僅記
    載程序法條文），判決如主文。
陸、協商判決除有刑事訴訟法第455 條之4 第1 項第1 款於本訊
    問程序終結前，被告撤銷協商合意或檢察官撤回協商聲請者
    ；第2 款被告協商之意思非出於自由意志者；第4 款被告所
    犯之罪非第455 條之2 第1 項所定得以協商判決者；第6款
    被告有其他較重之裁判上一罪之犯罪事實者；第7 款法院認
    應諭知免刑或免訴、不受理者情形之一，及違反同條第2項
    「法院應於協商合意範圍內為判決；法院為協商判決所科之
    刑，以宣告緩刑或2 年以下有期徒刑、拘役或罰金為限」之
    規定者外，檢察官與被告均不得上訴。
柒、如有上開可得上訴情形，應於收受判決送達後20日內向本院
    提出上訴書狀（應敘述具體理由並附繕本）。上訴書狀如未
    敘述理由，則應於上訴期間屆滿後20日內補提理由書於本院
    。
本案經檢察官何皓元偵查起訴，由檢察官陳炎辰到庭執行公訴。
中　　華　　民　　國    111   年 　  1  　月 　 18  　日
                刑事第二十四庭  法  官　李俊彥   
以上正本證明與原本無異。
                                書記官  林慈恩
中　　華　　民　　國　  111 　年　   1    月    18    日
附錄本判決論罪之法律條文：
中華民國刑法第185 條之3
駕駛動力交通工具而有下列情形之一者，處2 年以下有期徒刑，
得併科20萬元以下罰金：
一、吐氣所含酒精濃度達每公升零點二五毫克或血液中酒精濃度
    達百分之零點零五以上。
二、有前款以外之其他情事足認服用酒類或其他相類之物，致不
    能安全駕駛。
三、服用毒品、麻醉藥品或其他相類之物，致不能安全駕駛。
因而致人於死者，處3 年以上10年以下有期徒刑；致重傷者，處
1 年以上7 年以下有期徒刑。
曾犯本條或陸海空軍刑法第54條之罪，經有罪判決確定或經緩起
訴處分確定，於五年內再犯第1 項之罪因而致人於死者，處無期
徒刑或5 年以上有期徒刑；致重傷者，處3 年以上10年以下有期
徒刑。
--------------------------------------------------------
附件：
臺灣新北地方檢察署檢察官起訴書
                                    109年度偵字第36052號
　　被　　　告　紀聰義　男　71歲（民國00年0月00日生）
　　　　　　　　　　　　住新北市○○區○○○路00巷0號3樓
　　　　　　　　　　　　國民身分證統一編號：Z000000000號
上列被告因公共危險案件，已經偵查終結，認應提起公訴，茲將
犯罪事實及證據並所犯法條分敘如下：
　　　　犯罪事實
一、紀聰義前間因公共危險、偽造文書等案件，經臺灣板橋地方
    法院（現更名為臺灣新北地方法院，下同）以99年度訴緝字
    第236號判決處罰金新臺幣5萬元、有期徒刑4月確定；又因
    公共危險、偽造文書等案件，經臺灣彰化地方法院以100年
    度簡字第287號判決處拘役40日、有期徒刑2月確定；再因偽
    造文書等案件，經同上法院以100年度訴字第1450號判決處
    有期徒刑5月、2月、4月，應執行有期徒刑8月確定，嗣經上
    訴後由臺灣高等法院臺中分院以102年度上訴字第644號判決
    上訴駁回而確定，又與其他案件另經同上法院以102年度聲
    字第1350號裁定應執行有期徒刑1年1月確定，嗣於民國104
    年9月27日徒刑執行完畢出監（於本案構成累犯）。詎其仍
    不知悔悟，於109年8月6日20時49分許前某不詳時、地飲用
    酒類後，於其體內吐氣酒精濃度已達每公升0.25毫克以上之
    狀態下，竟仍於飲酒結束後至109年8月6日20時49分許期間
    內某不詳時間，在屏東縣○○鄉○○路000○00號附近，騎乘車牌
    號碼000-000號普通重型機車上路，欲前往屏東縣○○鄉○○路0
    00巷0號友人家中。嗣於上路後至109年8月6日20時49分許期
    間內某不詳時間，行經屏東縣○○鄉○○路000○00號前，因酒精
    作用影響其駕駛、操控能力，不慎失控擦撞路旁樹木後自摔，
    致人、車倒地受傷送醫，經警獲報於同日21時31分許前往高
    雄榮民總醫院屏東分院（舊稱：龍泉醫院，下稱高雄榮總屏
    東分院）對其進行吐氣酒精濃度測試，結果為每公升1.08毫克
    而查獲。
二、案經屏東縣政府警察局屏東分局報告偵辦。
　　　　證據並所犯法條
一、證據清單及待證事實：
編號 證據名稱 待證事實 1 被告紀聰義於警詢時及偵查中之供述及自白 坦承於案發當日事故前曾飲用酒類之事實。 2 證人即屏東縣政府警察局屏東分局交通分隊長治交通小隊警員陳有吉於偵查中經具結後所為之證述 證明案發當日先前往現場處理交通事故，當時被告已送往醫院，上揭機車已被牽起，有看到路旁樹木有被壓到之痕跡，也有車子倒在草堆過之痕跡，圍籬有被撞到之情形，車子側邊有少許刮；嗣處理完畢後再前往高雄榮總屏東分院對被告實施吐氣酒精測試，因被告一開始不配合長吹，酒測經過多次才成功，過程中被告並未提到有曾遭人毆打、被搶之情等事實。 3 證人即屏東縣政府警察局屏東分局繁華派出所警員盧世清於偵查中經具結後所為之證述 證明案發當日在現場所見，被告除身上之擦傷外，頭部並無明顯傷勢，有聞到被告身上有酒味；到場時被告上開機車引擎仍在發動中，已被牽起，由其他義消同仁協助將車輛牽起，車子側邊有車損，路旁圍籬也有被撞的情形等事實。 4 證人即屏東縣政府消防局長治分隊隊員張哲豪於警詢時及偵查中經具結後所為之證述 證明案發當日在現場為被告檢傷，除手部、膝部擦挫傷外，未見其他傷勢，有聞到被告身上有酒味，並未聽到被告表示有遭毆打或被搶之情等事實。 5 證人即屏東縣政府消防局長治分隊隊員朱品丞於偵查中經具結後所為之證述 證明案發當日在現場為被告檢傷，除手部、膝部擦挫傷外，未見其他傷勢，有聞到被告身上有酒味，並未聽到被告表示有遭毆打或被搶之情等事實。 6 警員陳有吉偵查報告、警員盧世清職務報告、酒精測定紀錄表、舉發違反道路交通管理事件通知單（單號：屏警交字V00000000號）、110報案紀錄單、消防機關救護紀錄表、道路交通事故現場圖、道路交通事故調查報告表、車輛詳細資料報表、高雄榮總屏東分院診斷證明書、同院109年12月16日覆函所附病歷、急診出院病歷摘要、護理紀錄及現場照片6張 佐證上開犯罪事實。 7 本署勘驗筆錄1份、員警密錄器酒測過程錄影光碟1片、消防隊員密錄器錄影光碟1片暨錄影畫面翻拍照片1張 1、證明案發當日消防隊員到場時，被告坐倒在地，前開機車在其右側並壓在被告腿上之事實。 2、證明被告機車經牽起後，機車鑰匙仍插在電門上，且機車右側有擦撞路旁樹木之痕跡，又有漏出汽油到地面，與前開現場照片所示、到場員警證述內容均吻合之事實。 3、證明被告案發當日在現場曾多次向到場消防人員自陳其係因喝酒後騎車而自撞，且案發後至送醫及進行酒測過程中，從未表示有遭人毆打頭部、搶走財物，或機車沒油託人前往購買汽油等情，另畫面攝及被告頭部亦未有其所稱遭毆之傷痕等事實。 4、證明卷附酒精測定紀錄表確實係由被告本人吹測完成之事實。 
二、核被告所為，涉犯刑法第185條之3第1項第1款之公共危險罪
    嫌。其曾受如犯罪事實欄所載之有期徒刑執行完畢，有刑案
    資料查註紀錄表1份在卷可參，於5年內故意再犯本件有期徒
    刑以上之罪，為累犯，請依司法院大法官會議釋字第775號
    解釋意旨，審酌是否依刑法第47條第1項規定加重其刑。
三、依刑事訴訟法第251條第1項提起公訴。
　　此　致
臺灣新北地方法院
中　　華　　民　　國　 110　　年　　9 　　月　　7 　　日
　　　　　　　　　　　　　　　檢　察　官　何皓元